臺灣高等法院刑事判決
                                   108年度上訴字第3351號
上  訴  人
即  被  告  陳英吉
            趙守珍
上列上訴人即被告等因違反毒品危害防制條例案件，不服臺灣桃
園地方法院107年度審訴字第865、1098號，中華民國108年5月2
日第一審判決（起訴案號：臺灣桃園地方檢察署106年度毒偵字
第7677號、107年度偵字第10264號；追加起訴案號：107年度偵
字第10263號），提起上訴，本院判決如下：
    主  文
原判決關於陳英吉持有第二級毒品純質淨重二十公克以上及趙守
珍部分均撤銷。
陳英吉共同持有第二級毒品純質淨重二十公克以上，累犯，處有
期徒刑拾月。扣案如附表所示之物沒收銷燬。
趙守珍共同持有第二級毒品純質淨重二十公克以上，累犯，處有
期徒刑捌月。扣案如附表所示之物沒收銷燬。
    事  實
一、陳英吉、趙守珍均明知海洛因、甲基安非他命分別為毒品危
    害防制條例所列管第一級、第二級毒品，不得非法持有，且
    不得持有第二級毒品純質淨重20公克以上。緣陳英吉於民國
    106年12月3日15、16時許，基於持有第一級毒品、第二級毒
    品純質淨重20公克以上之犯意，在新北市鶯歌區某處，向真
    實姓名年籍不詳綽號小黑之成年男子（下稱小黑），以新臺
    幣（下同）3,000元價格購買第一級毒品海洛因1小包及以1
    萬8,500元價格購買第二級毒品甲基安非他命7包後，旋將此
    等毒品攜回友人位於桃園市○○住處而非法持有之。嗣於翌日
    （4日）趙守珍前往該處找陳英吉共同外出，陳英吉為避免
    遭員警查獲持有前開毒品，竟與趙守珍共同基於持有第一級
    毒品、第二級毒品純質淨重20公克以上之犯意聯絡，由陳英
    吉將第一級毒品海洛因1包（毛重0.44公克，驗餘毛重0.433
    8公克）及第二級毒品甲基安非他命7包（淨重28.7620公克
    ，驗餘淨重28.7066公克，驗前純質淨重28.5319公克）交予
    趙守珍保管，趙守珍則置放於其所著內衣處而共同持有此等
    毒品。迨106年12月4日14時10分（起訴書誤為14時20分）許
    ，陳英吉搭乘趙守珍所駕駛車牌號碼0000－00號自用小客車
    行經桃園市○○區○○○路00號前，因未繫安全帶為警攔停，員
    警於徵得陳英吉、趙守珍同意後實施搜索，在趙守珍身上扣
    得如附表所示毒品（陳英吉所涉施用毒品犯行業經原審判決
    確定；趙守珍所涉施用毒品犯行亦經原審另案判處罪刑，嗣
    經本院判決上訴駁回確定）。
二、案經桃園市政府警察局刑事警察大隊（起訴書略載為桃園市
    政府警察局）報請臺灣桃園地方檢察署（下稱桃園地檢署）
    檢察官偵查及桃園地檢署檢察官自動檢舉簽分偵查起訴及追
    加起訴。
    理  由
壹、上訴人即被告陳英吉部分之審理範圍
    檢察官起訴被告陳英吉涉犯毒品危害防制條例第10條第1項
    施用第一級毒品罪嫌、第10條第2項施用第二級毒品罪嫌及
    第11條第1項持有第一級毒品、第11條第4項持有第二級毒品
    純質淨重20公克以上罪嫌，原審審理後，認被告陳英吉犯施
    用第一級毒品、施用第二級毒品及持有第二級毒品純質淨重
    20公克以上罪（持有第一級毒品與持有第二級毒品純質淨重
    20公克以上犯行為想像競合犯）均事證明確，而分別量處有
    期徒刑1年、6月、10月，並就有期徒刑不得易科罰金部分定
    應執行刑為有期徒刑1年8月後，被告陳英吉提起上訴，有刑
    事上訴狀在卷可按（見本院卷第35至39頁），嗣被告陳英吉
    於本院準備程序時撤回施用第一級、第二級毒品部分之上訴
    ，有本院108年11月14日準備程序筆錄及被告陳英吉當庭簽
    署之撤回上訴聲請書附卷可考（見本院卷第178至179、185
    頁），是本院就被告陳英吉之審理範圍，僅限於持有第二級
    毒品純質淨重20公克以上部分，至於施用第一級、第二級毒
    品部分業已判決確定，非本院審理範圍。
貳、程序部分
一、上訴人即被告趙守珍雖於原審107年11月13日準備程序時陳
    稱：我是低收入戶，有證明文件，不需要指定辯護人辯護等
    語（見審訴字第1098號卷第53頁），然已於原審108年3月28
    日審理時陳以：我不是申請在案的低收入戶、中低收入戶等
    語（見審訴字第1098號卷第62頁反面），則被告趙守珍是否
    為低收入戶，非無疑問。本院審酌被告趙守珍迄今並未提出
    相關文件釋明其具低收入戶資格，復未向本院提出聲請指定
    辯護人之請求，因認本案無為被告趙守珍指定辯護人之必要
    ，先予敘明。
二、證據能力
(一)按被告以外之人於審判外之陳述，雖不符前4條（刑事訴訟
    法第159條之1至第159條之4）之規定，而經當事人於審判程
    序同意作為證據，法院審酌該言詞陳述或書面陳述作成時之
    情況，認為適當者，亦得為證據；當事人、代理人或辯護人
    於法院調查證據時，知有第159條第1項不得為證據之情形，
    而未於言詞辯論終結前聲明異議者，視為有前項之同意，刑
    事訴訟法第159條之5第1項、第2項分別定有明文。立法意旨
    在於傳聞證據未經當事人之反對詰問予以核實，原則上先予
    排除，惟若當事人已放棄反對詰問權，於審判程序中表明同
    意該等傳聞證據可作為證據，或於言詞辯論終結前未聲明異
    議，基於尊重當事人對傳聞證據之處分權，及證據資料愈豐
    富，愈有助於真實發見之理念，且強化言詞辯論主義，使訴
    訟程序得以順暢進行，上開傳聞證據亦均具有證據能力。查
    本判決所引被告以外之人於審判外之供述證據，因檢察官、
    被告陳英吉於本院準備程序及審理時對於此等證據均未爭執
    證據能力（見本院卷第179至180、255頁），被告趙守珍雖
    經本院合法傳喚未到庭，然其於原審已稱同意有證據能力等
    語（見審訴字第1098號卷第53頁反面），且迄至言詞辯論終
    結前均未聲明異議，本院審酌上開供述證據資料製作時之情
    況，並無違法不當及證明力明顯過低之瑕疵，認以之作為證
    據應屬適當，復經本院依法踐行調查證據程序，揆諸前開規
    定，本院認此等證據具有證據能力。
(二)本判決所援引之非供述證據，因檢察官、被告陳英吉於本院
    準備程序、審理時對於此等證據均未爭執證據能力（見本院
    卷第179至180、255至257頁），被告趙守珍於原審則稱同意
    有證據能力等語（見審訴字第1098號卷第53頁反面），且無
    證據證明係公務員違背法定程序所取得，亦無顯有不可信之
    情況或不得作為證據之情形，復經本院依法踐行調查證據之
    程序，自均具有證據能力。
參、認定被告陳英吉、趙守珍犯罪事實所憑之證據及理由
一、被告陳英吉部分
    上開事實，業據被告陳英吉於本院準備程序及審理時坦承不
    諱（見本院卷第179、181、234至235、254、258至260頁）
    ，且有自願受搜索同意書、桃園市政府警察局保安警察大隊
    搜索扣押筆錄及扣押物品目錄表等附卷可佐（見毒偵字第76
    77號卷第28至32頁），再扣案如附表編號1所示白色粉末1包
    、如附表編號2所示白色透明結晶7包經送鑑驗後，確各含第
    一級毒品海洛因、第二級毒品甲基安非他命成分，有桃園市
    政府警察局尿液暨毒品檢體真實姓名與編號對照表、台灣檢
    驗科技股份有限公司濫用藥物實驗室－台北106年12月14日濫
    用藥物檢驗報告、交通部民用航空局航空醫務中心107年1月
    4日航藥鑑字第0000000、0000000Q號鑑定書及查獲照片（見
    毒偵字第7677號卷第72至73、70、69、37至38頁）等附卷可
    稽，且有如附表所示毒品扣案可佐，是被告陳英吉前開任意
    性自白應與事實相符，可以採信。
二、被告趙守珍部分
(一)被告趙守珍經本院合法傳喚未到庭，然其於所提刑事上訴理
    由狀中矢口否認有何共同持有第二級毒品純質淨重20公克以
    上犯行，辯稱：本案所查獲毒品並非其與陳英吉共同持有云
    云。
(二)經查：
  1.員警於徵得被告趙守珍同意後搜索，在被告趙守珍身上扣得
    如附表所示毒品等情，迭據被告趙守珍於警詢、偵查及原審
    供承不諱，且有自願受搜索同意書、桃園市政府警察局保安
    警察大隊搜索扣押筆錄、扣押物品目錄表、桃園市政府警察
    局尿液暨毒品檢體真實姓名與編號對照表、台灣檢驗科技股
    份有限公司濫用藥物實驗室－台北106年12月14日濫用藥物檢
    驗報告、交通部民用航空局航空醫務中心107年1月4日航藥
    鑑字第0000000、0000000Q號鑑定書及查獲照片等在卷可佐
    （見毒偵字第7677號卷第28、30至32、72至73、70、69、37
    至38頁），復有扣案如附表所示毒品可佐，此部分事實堪以
    認定。
  2.被告趙守珍辯解不足採信之理由
    (1)觀諸被告趙守珍所提刑事上訴理由狀，業已載明：案發
       當日……陳英吉因害怕被盤查情急之下，並以女性較不易
       被搜身為由，要求我貼身收藏。被查獲後，陳英吉因擔
       心所持之毒品已超出法定之重量而處刑，進而要求我於
       警訊筆錄為其分擔其中3包安非他命，當時雖有推卻，卻
       因念及陳英吉為孩子之父親，答應陳英吉之要求……當初
       我真的不應該接受陳英吉之要求，我也知道自己做錯了
       ，一開始就隱瞞事實，我真的很後悔等語（見本院卷第4
       3至45頁），被告趙守珍實已自承係受共同被告陳英吉之
       託而保管扣案如附表所示毒品等情甚明。
    (2)被告趙守珍及共同被告陳英吉均有施用毒品前科，被告
       趙守珍並曾因犯加重持有第一級毒品罪經法院判處罪刑
       確定，此觀本院被告前案紀錄表自明（見本院卷第93至1
       22、65至92頁），堪認其等對於持有毒品未達一定數量
       以上之行為可能會被施用毒品犯行所吸收，且毒品危害
       防制條例第11條就持有毒品達一定數量以上有加重處罰
       規定等情業已有所知悉，則共同被告陳英吉因恐持有第
       二級毒品逾量會被加重處罰而謊稱扣案如附表編號2所示
       第二級毒品為伊與被告趙守珍合資購買，以求降低各自
       持有第二級毒品數量，甚至欲使此持有第二級毒品行為
       為施用第二級毒品犯行所吸收，衡情確有可能。再毒品
       原持有者為避免為警查獲，將所持有毒品交由較不易遭
       員警搜身、查獲之他人保管（例如交予無毒品前科者或
       女性等）而共同持有毒品，在實務上並非罕見，佐諸被
       告趙守珍自警詢時起即供陳之所以共同被告陳英吉會把
       毒品放在其身上，係因放女生身上比較安全等語（見毒
       偵字第7678號卷第9頁反面、第52頁反面、審訴字第865
       號卷第139頁、本院卷第43頁刑事上訴理由狀），核與共
       同被告陳英吉證稱：將毒品放在趙守珍身上是因為怕被
       警察查緝，比較不會被查獲，因為我前科很多，警察攔
       我時比較會搜我身，女生比較不會被搜身等語（見毒偵
       字第7677號卷第20頁反面、第63頁反面、審訴字第865號
       卷第128頁反面）相符。參諸被告趙守珍與共同被告陳英
       吉為男女朋友，已認識約7年，前曾同居，並育有1小孩
       等情，亦據被告趙守珍、共同被告陳英吉於警詢及原審
       供陳在卷（見毒偵字第7678號卷第8頁、毒偵字第7677號
       卷第19頁、審訴字第1098號卷第63頁反面、審訴字第865
       號卷第127、128頁），則被告趙守珍礙於其與共同被告
       陳英吉之情感而同意保管前開毒品，與常情無悖，本院
       綜以上情，認被告趙守珍刑事上訴理由狀中所陳其係受
       共同被告陳英吉之託而保管扣案如附表所示毒品，當符
       真實而可採。
    (3)按所謂持有，係指執持占有，將其物置於自己實力支配
       下之謂，亦即只要將毒品置於自己管領之下，即實力支
       配狀態中，即足當之。扣案如附表所示毒品雖均為共同
       被告陳英吉單獨購買而屬共同被告陳英吉所有之物，然
       被告趙守珍既同意保管共同被告陳英吉所交付之如附表
       所示毒品，並置於其內衣處，此等毒品顯然在被告趙守
       珍與共同被告陳英吉實力範圍之管領、支配狀態下，核
       屬共同持有。是被告趙守珍認其並未與共同被告陳英吉
       共同持有而否認本案犯行，自不可採。
三、至起訴書、追加起訴書雖認被告陳英吉、趙守珍於106年12
    月4日13時許，在桃園市龍潭區中豐路某網咖外，共同出資2
    萬4,000元，由被告陳英吉出面向小黑購得第二級毒品甲基
    安非他命7包後而共同持有之，同時被告陳英吉個人另出資1
    ,000元向小黑購買第一級毒品海洛因1包後，連同上開第二
    級毒品甲基安非他命7包交予被告趙守珍持有藏放在其內衣
    中之黑色布包內（見起訴書犯罪事實欄二及追加起訴書犯罪
    事實欄二所載）云云，然本院依被告陳英吉、趙守珍之供述
    及前開事證，認被告陳英吉、趙守珍共同持有如附表所示毒
    品之時、地如上，附此敘明。
四、綜上，本案事證明確，被告陳英吉、趙守珍前開犯行均堪認
    定，應依法論科。
肆、法律適用
一、按海洛因、甲基安非他命分別為毒品危害防制條例第2條第2
    項第1款、第2款所列管第一級、第二級毒品，依法不得持有
    ，且不得持有第二級毒品純質淨重20公克以上。核被告陳英
    吉、趙守珍所為，均係犯毒品危害防制條例第11條第1項持
    有第一級毒品罪及第11條第4項持有第二級毒品純質淨重20
    公克以上罪（毒品危害防制條例第11條雖於109年1月15日修
    正公布，但尚未生效施行，毋庸為新舊法比較）。
二、被告陳英吉先獨自持有如附表所示毒品，繼而於翌日將如附
    表所示毒品交付被告趙守珍保管而共同持有，前後持有行為
    僅論以一罪。
三、被告陳英吉將如附表所示毒品交付被告趙守珍保管，被告趙
    守珍協助被告陳英吉藏放如附表所示毒品，2人就此共同持
    有毒品行為，有犯意聯絡及行為分擔，均為共同正犯。
四、其等以一行為同時持有第一級毒品海洛因及第二級毒品甲基
    安非他命純質淨重20公克以上，為想像競合犯，應依刑法第
    55條規定，從一重論以持有第二級毒品純質淨重20公克以上
    罪。
五、被告陳英吉、趙守珍均為累犯，且皆應加重其刑
(一)被告陳英吉(1)前因施用第二級毒品案件，經原審法院以100
    年度壢簡字第1178號簡易判決處有期徒刑4月，嗣經原審法
    院以101年度簡上緝字第1號案件受理後，因撤回上訴而確定
    ；(2)因施用第二級毒品案件，經原審法院以101年度壢簡字
    第1877號簡易判決處有期徒刑5月確定，此2案件嗣經原審法
    院以103年度聲字第5302號裁定應執行有期徒刑8月確定；(3
    )因施用第二級毒品案件，經原審法院以102年度壢簡字第34
    0號簡易判決處有期徒刑5月確定；(4)因施用第一級毒品案
    件，經原審法院以104年度審訴字第710號判決處有期徒刑1
    年確定，前開案件接續執行，於105年3月29日因縮短刑期假
    釋出監，嗣因在有期徒刑所餘刑期內未經撤銷假釋，其未執
    行之刑，以已執行論而執行完畢（縮刑期滿日期為105年12
    月11日），有本院被告前案紀錄表附卷可按（見本院卷第65
    至92頁），是被告陳英吉受徒刑執行完畢後，5年以內故意
    再犯本案有期徒刑以上之罪，為刑法第47條第1項所稱累犯
    。
(二)被告趙守珍(1)前因轉讓第一級毒品案件，經臺灣新北地方
    法院以103年度訴字第1097號判決處有期徒刑10月確定；(2)
    因持有第一級毒品純質淨重10公克以上、施用第二級毒品案
    件，經原審法院以103年度審訴字第1610號判決各處有期徒
    刑1年1月、7月，應執行有期徒刑1年5月確定。上開案件並
    經原審法院以104年度聲字第4210號裁定應執行有期徒刑2年
    確定，於106年6月30日因縮短刑期假釋出監，嗣因在有期徒
    刑所餘刑期內未經撤銷假釋，其未執行之刑，以已執行論而
    執行完畢（縮刑期滿日期為106年8月3日），有本院被告前
    案紀錄表在卷可考（見本院卷第93至122頁），是被告趙守
    珍受徒刑執行完畢後，5年以內故意再犯本案有期徒刑以上
    之罪，亦為刑法第47條第1項所稱累犯。
(三)徵諸「有關累犯加重本刑部分，不生違反憲法一行為不二罰
    原則之問題。惟其不分情節，基於累犯者有其特別惡性及對
    刑罰反應力薄弱等立法理由，一律加重最低本刑，於不符合
    刑法第59條所定要件之情形下，致生行為人所受之刑罰超過
    其所應負擔罪責之個案，其人身自由因此遭受過苛之侵害部
    分，對人民受憲法第8條保障之人身自由所為限制，不符憲
    法罪刑相當原則，牴觸憲法第23條比例原則。於此範圍內，
    有關機關應自本解釋公布之日起2年內，依本解釋意旨修正
    之。於修正前，為避免發生上述罪刑不相當之情形，法院就
    該個案應依本解釋意旨，裁量是否加重最低本刑」（司法院
    釋字第775號解釋參照），經本院依上開解釋意旨審酌後，
    認被告陳英吉有施用毒品前案紀錄，被告趙守珍前有施用毒
    品、加重持有第一級毒品前科，其等構成累犯事由之犯罪亦
    均屬毒品類型犯罪，且施用毒品案件亦含有持有毒品罪質在
    內，顯見被告陳英吉、趙守珍對於持有毒品類型犯罪確具有
    特別惡性；參酌被告陳英吉、趙守珍前均因毒品案件入監執
    行，甫分別於105年12月11日、106年8月3日執行完畢，竟於
    106年12月間再犯本案，足見其等前罪之徒刑執行並無成效
    ，對刑罰反應力顯然薄弱，適用累犯規定加重其刑，不致生
    其等所受之刑罰超過所應負擔罪責，導致其等人身自由因此
    遭受過苛之侵害，爰均依刑法第47條第1項規定加重其刑，
    以符罪刑相當原則及比例原則。
六、被告陳英吉、趙守珍均無毒品危害防制條例第17條第1項規
    定適用
(一)按毒品危害防制條例第17條第1項規定為：「犯第4條至第8
    條、第10條或第11條之罪，供出毒品來源，因而查獲其他正
    犯或共犯者，減輕或免除其刑」，其立法旨意在於鼓勵被告
    具體提供其毒品上游，擴大追查毒品來源，俾有效斷絕毒品
    之供給，以杜絕毒品泛濫，祇須被告願意供出毒品來源之上
    手，因而查獲其他正犯或共犯者，即可邀減輕或免除其刑之
    寬典。所謂「供出毒品來源，因而查獲」，係指被告翔實供
    出毒品來源之具體事證，因而使有偵查（或調查）犯罪職權
    之公務員知悉而對之發動偵查（或調查），並因而查獲者而
    言。而其中所言「查獲」，除指查獲該其他正犯或共犯外，
    並兼及被告所指其毒品來源其事（最高法院100年度台上字
    第4787號判決意旨參照）。
(二)被告陳英吉、趙守珍前於警詢、偵查及原審固均供稱扣案第
    二級毒品係其等共同向小黑購買，扣案第一級毒品則係被告
    陳英吉自己向小黑購買云云，被告陳英吉於本院則稱係伊自
    己向小黑購買如附表所示毒品等語（見本院卷第234頁），
    然被告陳英吉、趙守珍亦供稱：沒有小黑的聯絡方式，不知
    道他的真實姓名及年籍資料等語（見毒偵字第7677號卷第20
    頁反面至第21頁、毒偵字第7678號卷第10頁、第52頁反面）
    ，足認其等並未提供小黑之具體年籍等相關資料供檢、警追
    查，參諸桃園市政府警察局刑事警察大隊、保安警察大隊及
    桃園地檢署亦均函覆稱本案並未因被告陳英吉、趙守珍之供
    述而查獲小黑或其他正犯、共犯等語，有桃園市政府警察局
    刑事警察大隊108年10月30日桃警刑大二字第1080021088號
    函、桃園市政府警察局保安警察大隊108年11月11日桃警保
    大行字第1080007896號函及檢附資料、桃園地檢署函（稿）
    （見本院卷第171、225至227頁、241頁）等存卷可查，是本
    案不符毒品危害防制條例第17條第1項規定，被告陳英吉、
    趙守珍自不得依該條項規定減輕或免除其刑。
伍、撤銷改判之理由
一、原審審理後，認被告陳英吉、趙守珍均犯罪事證明確予以論
    罪科刑，固非無見。然查：原判決認定被告陳英吉、趙守珍
    係於106年12月4日13時許，在桃園市龍潭區中豐路某網咖外
    ，共同出資2萬4,000元向小黑購買第二級毒品甲基安非他命
    7包，被告陳英吉隨後復以1,000元價格向小黑購買第一級毒
    品海洛因1包，連同上開第二級毒品甲基安非他命7包均交由
    趙守珍保管而共同持有之事實（見原判決第1至2頁事實欄二
    所載），與本院所認定本案犯罪事實之犯罪時間、地點、手
    法及經過均有不同，尚有未洽。是被告陳英吉以伊承認犯罪
    ，請從輕量刑云云為由提起上訴，被告趙守珍執前詞否認共
    同持有毒品並提起上訴，雖均無理由，然原判決所認定之犯
    罪事實與本院所認定犯罪事實既有不同，自屬無可維持，應
    由本院就此部分予以撤銷改判。
二、量刑
    爰審酌被告陳英吉、趙守珍共同持有如附表所示毒品，而毒
    品之持有、流通危害國人身心健康及社會秩序至鉅，被告陳
    英吉、趙守珍明知法所嚴禁，卻漠視法令禁制，恣意持有如
    附表所示毒品，非但危害個人身心健康，且對社會治安造成
    潛在危險，所為應予非難，扣案毒品為被告陳英吉單獨購買
    ；被告趙守珍係受被告陳英吉之託而保管扣案毒品，參與本
    案犯行之程度顯與被告陳英吉有別，被告陳英吉、趙守珍持
    有毒品之數量、時間，兼衡其等素行、犯罪動機、目的、手
    段、智識程度、生活狀況等一切情狀，各量處如主文第2項
    、第3項所示之刑。
三、沒收
    按查獲之第一、二級毒品及專供製造或施用第一、二級毒品
    之器具，不問屬於犯人與否，均沒收銷燬之，毒品危害防制
    條例第18條第1項前段定有明文。查扣案如附表所示之物經
    鑑驗結果確各含第一級毒品海洛因、第二級毒品甲基安非他
    命成分（重量如附表所示），有前開桃園市政府警察局尿液
    暨毒品檢體真實姓名與編號對照表、台灣檢驗科技股份有限
    公司濫用藥物實驗室－台北106年12月14日濫用藥物檢驗報告
    、交通部民用航空局航空醫務中心107年1月4日航藥鑑字第0
    000000、0000000Q號鑑定書等附卷可考；而無法完全析離成
    分之包裝袋，應整體視為查獲之第一級、第二級毒品，均應
    依毒品危害防制條例第18條第1項前段規定宣告沒收銷燬。
    至取樣鑑定用罄之毒品部分，既已滅失，無庸另為沒收銷燬
    之諭知。
陸、被告趙守珍經合法傳喚，無正當理由不到庭，爰不待其陳述
    ，逕行判決。
據上論斷，應依刑事訴訟法第371條、第369條第1項前段、第364
條、第299條第1項前段，毒品危害防制條例第11條第1項、第4項
、第18條第1項前段，刑法第11條、第28條、第55條、第47條第1
項，判決如主文。
本案經檢察官趙燕利提起公訴及追加起訴，檢察官陳錫柱到庭執
行職務。
中    華    民    國    109   年    2     月    12    日
                  刑事第十八庭  審判長法  官  吳炳桂
                                      法  官  葉乃瑋 
                                      法  官  黃紹紘 
以上正本證明與原本無異。
如不服本判決，應於收受送達後20日內向本院提出上訴書狀，其
未敘述上訴之理由者並得於提起上訴後20日內向本院補提理由書
（均須按他造當事人之人數附繕本）「切勿逕送上級法院」。
                                      書記官  朱倩儀
中    華    民    國    109   年    2     月    12    日
附表
編號 物品名稱 數量 鑑驗結果 1 白色粉末 1包（驗餘含袋毛重0.4338公克） 含第一級毒品海洛因成分 2 白色透明結晶 7包（驗餘淨重28.7066公克，純度為99.2%，驗前純質淨重28.5319公克） 均含第二級毒品甲基安非他命成分 
附錄本案論罪科刑法條全文
毒品危害防制條例第11條
持有第一級毒品者，處3年以下有期徒刑、拘役或新臺幣5萬元以
下罰金。
持有第二級毒品者，處2年以下有期徒刑、拘役或新臺幣3萬元以
下罰金。
持有第一級毒品純質淨重十公克以上者，處1年以上7年以下有期
徒刑，得併科新臺幣1百萬元以下罰金。
持有第二級毒品純質淨重二十公克以上者，處6月以上5年以下有
期徒刑，得併科新臺幣70萬元以下罰金。
持有第三級毒品純質淨重二十公克以上者，處3年以下有期徒刑
，得併科新臺幣30萬元以下罰金。
持有第四級毒品純質淨重二十公克以上者，處1年以下有期徒刑
，得併科新臺幣10萬元以下罰金。
持有專供製造或施用第一級、第二級毒品之器具者，處1年以下
有期徒刑、拘役或新臺幣1萬元以下罰金。